【裁判字號】    97,訴,465
【裁判日期】    970429
【裁判案由】    違反毒品危害防制條例
【裁判全文】
臺灣臺南地方法院刑事判決               97年度訴字第465號
公  訴  人  臺灣臺南地方法院檢察署檢察官
被      告  甲○○
                    （另案在臺灣臺南監獄臺南分監執行中）
上列被告因違反毒品危害防制條例案件，經檢察官提起公訴（97
年度毒偵字第670號），被告於準備程序就被訴事實為有罪之陳
述，本院裁定由受命法院獨任進行簡式審判程序，判決如下：
    主  文
甲○○施用第一級毒品，累犯，處有期徒刑捌月。
    事  實
一、甲○○曾於民國85年間因違反肅清煙毒條例及槍砲彈藥刀械
    管制條例等案件，經本院分別判處有期徒刑3年6月、10月，
    經定執行刑為有期徒刑4年，於85年12月12日確定，入監服
    刑假釋出獄後，復經撤銷假釋執行所餘殘刑2年1月又10日，
    經縮短刑期後於92年2月4日執行完畢。另於89年間因施用毒
    品案件，經本院裁定送觀察、勒戒後，認有繼續施用毒品之
    傾向，再經本院裁定送強制戒治，嗣停止戒治交付保護管束
    後，於90年6月20日期滿，並由臺灣臺南地方法院檢察署檢
    察官於90年7月4日，以90年度戒毒偵字第334號為不起訴處
    分確定後；復因施用毒品案件，由臺灣臺南地方法院檢察官
    提起公訴，經本院於93年7月9日以93年度訴字第239號判處
    有期徒刑1年，並於同年9月6日確定；又因施用毒品案件，
    由臺灣臺南地方法院檢察官提起公訴，經本院於94年2月17
    日以94年度訴字第84號判處有期徒刑1年2月，並於同年3 月
    11日確定。詎甲○○仍未戒除毒癮，復基於施用第一級毒品
    海洛因（以下簡稱海洛因）之犯意，於5年內之96年7月20日
    晚間某時，在臺南市中西區西賢公園，以將海洛因摻水置入
    針筒內注射身體血管之方式，施用海洛因1次。嗣於96年7月
    21日因另涉竊盜案件，遭警逮捕後經其同意採集尿液送檢結
    果呈海洛因人體代謝物嗎啡陽性反應，始知上情。
二、案經臺南市警察局第三分局報請臺灣臺南地方法院檢察署檢
    察官偵查起訴。
    理  由
一、上開事實，業據被告甲○○坦承不諱，且被告為警查獲時所
    採集之尿液經送驗結果亦呈海洛因代謝物嗎啡陽性反應，有
    詮昕科技股份有限公司96年8月7日濫用藥物尿液檢驗報告在
    卷可憑，被告前開自白應與事實相符而可採信。
二、被告前於89年間因施用毒品案件，經本院裁定送觀察、勒戒
    後，認有繼續施用毒品之傾向，經本院裁定送強制戒治，嗣
    停止戒治交付保護管束於90年6月20日期滿，並由臺灣臺南
    地方法院檢察署檢察官於90年7月4日以90年度戒毒偵字第
    334號為不起訴處分確定，復因施用毒品案件，由臺灣臺南
    地方法院檢察官提起公訴，經本院於93年7月9日以93年度訴
    字第239號判處有期徒刑1年，並於同年9月6日確定；又因施
    用毒品案件，由臺灣臺南地方法院檢察官提起公訴，經本院
    於94年2月17日以94年度訴字第84號判處有期徒刑1年2月，
    並於同年3月11日確定；又因施用毒品案件，由臺灣臺南地
    方法院檢察官提起公訴，經本院於96年12月4日以96年度訴
    字第1004號判處4罪各有期徒刑8月，定執行刑為有期徒刑1
    年4月，並於同年月31日確定情，亦有卷附臺灣高等法院被
    告前案紀錄表、本院96年度訴字第1004號刑事判決書各1件
    在卷可查。本案事證明確，被告犯行堪以認定，應予依法論
    科。
三、核被告施用海洛因所為，係犯毒品危害防制條例第10條第1
    項施用第一級毒品罪。其施用毒品時持有海洛因行為，應為
    高度之施用毒品犯行所吸收，不另論罪。被告曾於85年間因
    違反肅清煙毒條例及槍砲彈藥刀械管制條例等案件，經本院
    分別判處有期徒刑3年6月、10月，經定執行刑為有期徒刑4
    年，於85年12月12日確定，入監服刑假釋出獄後，復經撤銷
    假釋執行所餘殘刑2年1月又10日，經縮短刑期後於92年2月4
    日執行完畢，有卷附臺灣高等法院被告前案紀錄表足憑，被
    告受有期徒刑之執行完畢後，5年內故意再犯本件有期徒刑
    以上之施用第一級毒品罪，為累犯，應依刑法第47條第1項
    規定加重其刑。爰審酌被告前有施用毒品前科犯行，不思戒
    絕，竟再為施用毒品犯行、施用毒品係屬自戕行為，所生危
    害非大，暨被告犯罪之動機、目的、手段，犯後坦承犯行等
    一切情狀，量處如主文所示之刑示懲。
四、另被告雖認本案起訴部分業經前案判決，然經本院查核結果
    ，被告前案係因於96年6月11日、同年月24日、同年7月5日
    、同年8月12日4次施用海洛因之犯行，經本院96度訴字第10
    04號各判處有期徒刑8月確定在案。本件96年7月20日施用海
    洛因犯行並未在前案判決範圍內，二者犯意各別，行為分殊
    ，應分別論處（最高法院96年度第9次刑庭會議決議參照）
    ，附此敘明。
五、據上論斷，應依刑事訴訟法第273條之1第1項、第299條第1
    項前段，毒品危害防制條例第10條第1項，刑法第11條前段
    、第47條第1項，判決如主文。
本案經檢察官乙○○到庭執行職務。
中    華    民    國    97    年    4    月     29    日
                    刑事第四庭    法  官  鄭文祺
以上正本證明與原本無異。
如不服本判決應於收受本判決後10日內向本院提出上訴書狀，並
應敘述具體理由。如未敘述上訴理由者，應於上訴期間屆滿後20
日內向本院補提理由書狀（均須按他造當事人之人數附繕本）「
切勿逕送上級法院」。
                                  書記官  黃雅雲
中    華    民    國    97    年    4     月    29    日
附錄本案論罪科刑法條全文
毒品危害防制條例第10條第1項
施用第一級毒品者，處6月以上5年以下有期徒刑。


司法院資訊處製作；財團法人民間司法改革基金會備份。
